臺灣板橋地方法院刑事判決　　　　　　　 94年度交訴字第4號
公　訴　人　臺灣板橋地方法院檢察署檢察官
被　　　告　乙○○
上列被告因公共危險等案件，經檢察官提起公訴（93年度調偵字
第423 號），於被告為有罪之陳述後，本院合議庭裁定由受命法
官獨任依簡式審判程序審理，茲判決如下：
    主  文
乙○○服用酒類，不能安全駕駛動力交通工具而駕駛，處罰金貳
萬壹仟元，如易服勞役，以參佰元折算壹日。又因過失傷害人，
處拘役肆拾日，如易科罰金，以參佰元折算壹日。又駕駛動力交
通工具肇事，致人傷害而逃逸，處有期徒刑捌月。
    事  實
一、乙○○於民國92年9 月27日下午某時在位於臺北縣板橋市某
    處之餐廳與友人飲用啤酒後，明知自己受酒精影響已無法安
    全駕駛動力交通工具，竟仍駕駛車牌號碼為HO-2318 號之自
    用小客車，自上址往臺北縣新莊市方向行駛。於同日14時10
    分許行經臺北縣新莊市○○路與民安西路交岔口前時，適甲
    ○○騎乘車牌號碼為QB5-887 號之輕型機車於其前方之機車
    停等區內因紅燈而為待停，乙○○原應注意服用酒類而不能
    安全駕駛動力交通工具時，不應駕駛車輛，且汽車行駛時，
    駕駛人應注意車前狀況，並隨時採取必要之安全措施，而依
    當時情形，又無不能注意之情事，竟疏於注意及此，不惟酒
    後已不能安全駕駛動力交通工具而仍繼續駕駛，致其因受酒
    精影響注意力不集中，無法妥適操控車輛，而未能注意車前
    甲○○停等紅燈之狀況並採取必要之煞車措施，因而撞及前
    方機車停等區內由甲○○騎乘之機車，致甲○○人車倒地，
    受有下背挫傷
 　 及左腳踝擦傷等傷害。詎乙○○無視與甲○○機車發生撞擊
    及甲○○受傷之事實，竟未下車查看甲○○傷勢或為其他適
    當之處置，率為駕車離去而逃逸。嗣警到場依甲○○記下乙
    ○○所駕車輛之車牌號碼查詢車籍資料後，於同日16時59分
    許，在臺北縣新莊民安西路122 號地下室查獲乙○○及其所
    駕車輛，經警測得其呼氣酒精濃度高達每公升0.65毫克而查
    知上情。
二、案經甲○○訴由臺北縣政府警察局新莊分局報告臺灣板橋地
    方法院檢察署檢察官偵查起訴。
    理  由
一、犯罪事實之認定：
  (一)上揭犯罪事實，業據被告乙○○於警詢、偵查及本院審理中
    自白不諱，核與告訴人甲○○於警詢、偵查及本院準備程序
    中指述之情節相符，堪信被告自白應與事實相符。此外，復
    有卷附被害人提出之診斷證明書乙份、道路交通事故調查報
    告表3 份、現場相片12幀、車籍作業系統查詢認可資料報表
    乙份、酒精濃度測試報表乙份及臺北縣政府警察局新莊分局
    肇事逃逸追查表乙份可資佐證。
  (二)按「汽車駕駛人有左列情形之一者，不得駕車：二飲用酒類
    或其他類似物後其吐氣所含酒精濃度超過每公升零點二五毫
    克或血液中酒精濃度超過百分之零點零五以上者。」、「汽
    車行駛時，駕駛人應注意車前狀況及兩車併行之間隔，並隨
    時採取必要之安全措施。」，道路交通安全規則第114 條第
    2 款、第94條第3 項分別規定甚明，被告駕車行駛自應依上
    開規定而為注意。且依附卷之交通事故調查報告表所載及現
    場相片所示，本件肇事時為晴天，日間有自然光線，路況良
    好，路面乾燥並無障礙或缺陷，視距亦屬良好，則肇事之時
    被告應無不能注意之情事。乃被告明知自己酒後因受酒精影
    響注意力不集中，已不能安全駕駛動力交通工具，竟仍率爾
    駕駛，且因而無法妥適操控車輛，復未注意車前告訴人已依
    規定停等紅燈而應採取必要之煞車措施，致撞擊告訴人之機
    車並因此造成其受傷之結果，足認其就本件告訴人之傷害結
    果為有過失，並具有相當因果關係。
  (三)綜上所述，本件事證明確，被告如事實欄所載之犯行堪為認
    定，應予依法論科。
二、論罪科刑之法律適用：
  (一)核被告乙○○其所為，係犯刑法第185 條之3 服用酒類不能
    安全駕駛動力交通工具而駕駛之公共危險罪、同法第276 條
    第1 項前段之過失傷害罪及同法第185條之4之肇事逃逸罪。
    其所犯上開3 罪間，犯意各別，行為互殊，罪名有異，應予
    分論併罰。被告酒醉駕車，因而致人受傷，所犯過失傷害罪
    應依道路交通管理處罰條例第86條第1 項規定加重其刑。
  (二)爰審酌被告並無因犯罪獲判罪刑之前科，有臺灣高等法院被
    告全國前案紀錄表乙份在卷可佐，素行非劣，教育程度為高
    工畢業（參被告警詢筆錄教育程度欄），而酒後駕車之危害
    及酒後不應駕車之觀念，已透過學校教育、政令宣導及各類
    媒體廣為介紹傳達各界週知多年，被告對於酒後不能駕車，
    及酒醉駕車之危險性，應有相當之認識，詎其明知飲酒後，
    不能安全駕駛，猶駕車上路，顯心存僥倖，並乏尊重其他用
    路人生命、財產安全之觀念，甚為可訾，並其因酒精影響致
    不能安全駕駛之程度、行為所造成之告訴人傷害之結果與肇
    事逃逸所致告訴人救護及警察追查之障礙，及其在偵審中經
    通緝始行到案接受審判，雖坦認犯行，然尚未能與告訴人達
    成民事上和解等犯罪後態度之一切情狀，分別量處如主文所
    示之刑及諭知易服勞役與易科罰金之折算標準，以資儆懲。
據上論結，應依刑事訴訟法第273 條之1 第1 項、第299 條第1
項前段，刑法第185 條之3 、第276 條第1 項前段、第185 條之
4 、第42條第2 項、第41條第1 項前段，道路交通管理處罰條例
第86條第1 項、罰金罰鍰提高標準條例第1 條前段、第2 條，判
決如主文。
本案經檢察官許智評到庭執行職務。
中　　華　　民　　國　　94　　年　　6 　　月　　2 　　日
                    交通法庭  法　官  楊  博  欽
以上正本證明與原本無異
如不服本判決應於送達後10日內向本院提出上訴狀
                              書記官　曾  美  滋
中　　華　　民　　國　　94　　年　　6 　　月　　2 　　日
附錄本案論罪科刑法條全文：
中華民國刑法第185條之3：
  服用毒品、麻醉藥品、酒類或其他相類之物，不能安全駕駛動
  力交通工具而駕駛者，處一年以下有期徒刑、拘役或三萬元以
  下罰金。
中華民國刑法第185條之4
  駕駛動力交通工具肇事，致人死傷而逃逸者，處六月以上五年
  以下有期徒刑。
中華民國刑法第276條
  因過失致人於死者，處二年以下有期徒刑、拘役或二千元以下
  罰金。
  從事業務之人，因業務上之過失犯前項之罪者，處五年以下有
  期徒刑或拘役，得併科3000元以下罰金。
